【裁判字號】    98,簡上,905
【裁判日期】    990819
【裁判案由】    竊盜
【裁判全文】
臺灣桃園地方法院刑事判決             98年度簡上字第905號
上  訴  人
即  被  告  甲○○
上列上訴人即被告因竊盜案件，不服本院於民國98年7 月31日所
為之九十八年度壢簡字第一八○九號第一審刑事簡易判決（聲請
簡易判決處刑案號：九十八年度偵字第六八七六號），提起上訴
，本院管轄第二審合議庭判決如下：
    主  文
上訴駁回。
    事  實
一、甲○○因加重竊盜罪，共三罪，經本院於民國96年10月29日
    以九十六年度審易字第一九○號判決判處應執行有期徒刑一
    年三月，並諭知緩刑三年確定（未構成累犯）。詎其在緩刑
    期間，意圖為自己不法所有，於98年2 月23日上午10時50分
    許，在臺灣高鐵列車第四二五車次由北往南抵達桃園站之際
    ，竊取王伈華所有置放於該列車第四車廂十九A 座位行李置
    放處之深藍色行李箱一只（內有華碩牌筆記型電腦一台、筆
    記型電腦布套一個、商科法典一本、筆記本七本、粉紅色耳
    機一個、手機電池【含手機充電器】一組、衣服三件【起訴
    書誤載為七件】、長褲二件、內衣褲二套、絲襪一雙【起訴
    書誤載為四雙】、文具袋一只、藥品一包等物品），得手後
    離去。嗣因王伈華訴警究辦，經警調閱臺灣高鐵車站監視器
    錄影資料比對後，始於98年3 月10日循線查獲，而甲○○為
    警查獲後，於同月17日方自行將上述藍色行李箱交還內政部
    警政署鐵路警察局高鐵警務段（下稱高鐵警務段）。
二、案經王伈華訴由內政部警政署鐵路警察局高鐵警務段報請臺
    灣桃園地方法院檢察署檢察官偵查後聲請簡易判決處刑。
    理  由
壹、證據能力：
    本案所引用之供述及非供述證據，經本院依法踐行調查證據
    程序，檢察官、被告均不爭執各該證據之證據能力，且亦查
    無依法應排除其證據能力之情形，是後述所引用證據之證據
    能力均無疑義，先予敘明。
貳、認定事實之證據及理由：
一、訊據被告甲○○除辯稱：原審量刑過重，期能判處拘役，以
    啟自新；又原審未及審酌被告業與王伈華以新臺幣（下同）
    十萬元達成和解，及被告因罹患躁鬱症，本身衝動控制差，
    情緒不穩，發作時無法控制自己行為，下意識取走他人物品
    云云外，對上開犯罪事實於警詢、偵查及本院行準備程序與
    審理時均坦承不諱（見偵查卷第3至7頁、第51至54頁、第83
    頁，本院卷第30頁、第66頁），並經證人即告訴人王伈華於
    警詢時及偵查中經具結後，對其遭竊之過程指訴歷歷（見偵
    查卷第8 至11頁、第55至56頁、第82至83頁），復有證人即
    高鐵警務段第二組偵查員李進益對尋回及開啟王伈華行李箱
    並清點其中財物之過程，於檢察官訊問時具結後證述明確（
    見偵查卷第95至97頁），且有監視器翻拍照片、現場照片、
    被竊物品照片與贓物認領保管單在卷可稽（見偵查卷第22
    至34頁、第39至41頁、第61至69頁、第75至78頁、第71頁）
    ，足徵被告之自白與事實相符，堪可採信。
二、被告雖辯稱原審量刑過重，期能判處拘役云云，惟按刑之量
    定係實體法上賦予法院得為自由裁量之事項，倘其未有逾越
    法律所規定之範圍，或濫用其權限，即不得任意指摘為違法
    （最高法院七十五年臺上字第七○三三號判例意旨參照）。
    原審以被告犯罪事證明確，並審酌被告已有竊盜之前案紀錄
    ，詎猶不知悔悟，復因貪念竊取王伈華之深藍色行李箱及其
    內物品，顯屬非是，惟本案為警查獲後，贓物業由王伈華領
    回，所生危害非鉅，兼衡其犯罪之動禨、目的、手段、生活
    狀況、智識程度，與犯後曾自白犯行等一切情狀，量處有期
    徒刑三月，並諭知如易科罰金，以新臺幣一千元折算一日，
    顯已細酌刑法第五十七條所列各款事由，且無事證足認原審
    量刑時有逾越法律所規定之範圍，或濫用其權限之違法，是
    被告此部分所辯，顯無理由。
三、至被告行為時之精神狀況，雖其提出行政院國軍退除役官兵
    輔導委員會台北榮民總醫院（下稱台北榮民總醫院）診斷證
    明書三紙，證明其確實患有衝動控制疾患及躁鬱症等，而有
    衝動控制差、情緒不穩、躁動等情形（見本院卷第16至18頁
    ），惟觀諸上開診斷證明書之醫師囑言略以：患者無戀物癖
    現象等語（見本院卷第18頁），且被告經本院依職權送請行
    政院國軍退除役官兵輔導委員會桃園榮民總醫院進行鑑定，
    其結果亦認：推斷事發當時，被告雖有衝動及情緒控制差的
    現象，但是其判斷力及意志力並無明顯受損，故判斷被告於
    犯本案當時應無精神耗弱的情況，亦未達心神喪失之程度等
    語，有該院99年7月6日桃醫壹字第0990004268號函附精神鑑
    定報告書在卷可考（見本院卷第53至56頁），再佐以被告於
    本院審理時，亦供承其先前在台北榮民總醫院看診時，醫院
    並未向表示其所罹患之躁鬱症會影響其做出本件犯行等語（
    見本院卷第39頁），參以被告於案發後接受警詢、偵訊乃至
    於本院行準備程序與審理之供述，均與常人無異，要無一般
    所見患有精神障礙，致其辨識行為違法或依其辨識而行為之
    能力已達顯著減低之情形，是綜合上開各情以觀，堪認被告
    雖患有躁鬱症，然尚難認定其於案發當時有辨識行為違法或
    依其辨識而行為之能力已達顯著減低之情形，故其此部分所
    辯，亦不足採。
四、綜上所述，被告所辯均不足採，本件事證已經明確，被告犯
    行堪予認定，應依法論科。
參、論罪科刑：
    核被告所為，係犯刑法第三百二十條第一項之竊盜罪。原審
    以本案事證明確，爰引刑法第三百二十條第一項、第四十一
    條第一項前段，刑法施行法第一條之一第一項、第二項前段
    ，並審酌上情，量處前述徒刑，併諭知易科罰金之折算標準
    ，核其認事用法，俱無違誤，量刑亦屬妥適，本院斟酌全案
    情節及被告素行，雖被告於原審判決後與王伈華已為民事上
    和解，並提出本院九十八年度壢簡調字第四五七號調解筆錄
    為憑（見本院卷第13至15頁），惟本院認被告前因竊盜罪，
    經本院於96年10月29日以九十六年度審易字第一九○號判決
    判處應執行有期徒刑一年三月，並諭知緩刑三年確定，有臺
    灣高等法院被告前案紀錄表在卷供參，然其不思悔改，又於
    緩刑期間故意再犯本件竊盜罪，除不符合刑法第七十四條第
    一項所定得宣告緩刑之要件，亦足認其受上開緩刑宣告後並
    無悔改之意而與宣告緩刑之精神不符，本件自不得再宣告緩
    刑，故被告提起本件上訴為無理由，應予駁回。
據上論斷，應依刑事訴訟法第四百五十五條之一第一項、第三項
、第三百六十八條，判決如主文。
本案經檢察官馮浩庭到庭執行職務。
中    華    民    國    99    年    8     月    19    日
                  刑事第十二庭審判長法  官  魏于傑
                                    法  官  許雅婷
                                    法  官  李文娟
不得上訴。
以上正本證明與原本無異。
                                    書記官  蕭秀蓉
中    華    民    國    99    年    8     月    19    日
附錄本案論罪科刑法條全文：
刑法第三百二十條第一項

司法院資訊處製作；財團法人民間司法改革基金會備份。
